【裁判字號】    92,訴,150
【裁判日期】    920417
【裁判案由】    違反毒品危害防制條例
【裁判全文】
臺灣雲林地方法院刑事判決                          九十二年度訴字第一五號
    公  訴  人  臺灣雲林地方法院檢察署檢察官
    被      告  甲○○
右列被告因違反毒品防制條例案件，經檢察官提起公訴（九十二年度毒偵字第一三四
號），本院判決如左：
    主  文
甲○○連續施用第壹級毒品，累犯，處有期徒刑壹年捌月。又連續施用第貳級毒品，
累犯，處有期徒刑壹年，扣案之玻璃球壹個、吸食器壹組沒收之。應執行有期徒刑貳
年陸月，扣案之玻璃球壹個、吸食器壹組沒收之。
    事  實
一、甲○○前於民國（下同）八十九年間，因違反毒品危害防制條例案件，經本院虎
    尾簡易庭判處有期徒刑六月確定，並於九十年一月十七日執行完畢。又前於八十
    八年間因施用毒品案件，經觀察、勒戒後，認無繼續施用毒品之傾向，由台灣雲
    林地方法院檢察署檢察官於八十八年六月二十一日，以八十八年度偵字第三一七
    五號為不起訴處分確定；復於八十九年間因施用毒品案件，經送觀察、勒戒後，
    認有繼續施用毒品之傾向，除經本院裁定令入戒治處所施以強制戒治外，並經本
    院虎尾簡易庭於八十九年九月十六日，以八十九年度虎簡字第七號刑事簡易判決
    判處有期徒刑六月確定；再於九十年三月上旬某日起至同年八月十五日止，因施
    用毒品案件，經本院於九十一年七月三十日，以九十一年度訴緝字第八號刑事判
    決判處應執行有期徒刑二年四月確定；另於九十一年二月二十六日起至同年四月
    二十二日止，因施用毒品案件，經本院於九十二年二月二十七日，以九十一年訴
    字第二一一號刑事判決判處應執行有期徒刑二年六月。詎甲○○經本院於九十一
    年八月八日，以九十一年度毒聲字第六七四號裁定停止戒治付保護管束後，猶不
    知悔改，竟另起施用毒品之概括犯意，自九十一年十二月間某日起至九十二年一
    月二十四日止，連續在雲林縣二崙鄉○○村○○路六十一巷三號租屋處，施用第
    一級毒品海洛因及第二級毒品安非他命多次。嗣經警於九十二年一月二十四日晚
    間十一時許，在雲林縣二崙鄉○○村○○路六十一巷四號查獲，並扣得玻璃球一
    個、吸食器一組，經採集尿液送驗後始知上情。
二、案經雲林縣警察局移送臺灣雲林地方法院檢察署檢察官偵查起訴。
    理  由
一、右開事實，業據被告甲○○於審理中坦白承認，且被告為警查獲時所採集之尿液
    經送結果呈現甲基安他命及嗎啡之陽性反應，此有雲林縣衛生局煙毒尿液檢驗成
    績書一紙在卷足憑，被告之自白與事實相符，足認其有連續施用第一級毒品海洛
    因及第二級毒品安非他命之犯行。又被告前於八十八年間因施用毒品案件，經觀
    察、勒戒後，認無繼續施用毒品之傾向，由台灣雲林地方法院檢察署檢察官於八
    十八年六月二十一日，以八十八年度偵字第三一七五號為不起訴處分確定；復於
    八十九年間因施用毒品案件，經送觀察、勒戒後，認有繼續施用毒品之傾向，除
    經本院裁定令入戒治處所施以強制戒治外，並經本院虎尾簡易庭於八十九年九月
    十六日，以八十九年度虎簡字第七號判處有期徒刑六月確定；再於九十年三月上
    旬某日起至同年八月十五日止，因施用毒品案件，經本院於九十一年七月三十日
    ，以九十一年度訴緝字第八號判處應執行有期徒刑二年四月確定；及於九十一年
    二月二十六日起至同年四月二十二日止，因施用毒品案件，經本院於九十二年二
    月二十七日，以九十一年訴字第二一一號刑事判決判處應執行有期徒刑二年六月
    確定等情，復有該不起訴處分書、判決書、台灣雲林地方法院檢察署刑案資料查
    註紀錄表、台灣高等法院被告全國前案紀錄表附卷可稽。本件事證明確，被告施
    用毒品犯行，堪以認定。
二、核被告所為，係犯毒品危害防制條例第十條第一項、第二項之施用第一級毒品及
    第二級毒品罪。被告持有海洛因及安非他命之低度行為，為嗣後施用毒品之高度
    行為所吸收，不另論罪。其多次施用第一級毒品及第二級毒品犯行，各該犯罪時
    間緊接，所犯均為構成要件相同之罪名，顯係基於概括犯意反覆為之，應分別依
    刑法第五十六條連續犯之規定，論以一罪，並依法加重其刑。被告前於八十九年
    間，因違反毒品危害防制條例案件，經本院虎尾簡易庭判處有期徒刑六月確定，
    並於九十年一月十七日執行完畢，此有台灣高等法院被告全國前案紀錄表在卷可
    按，於五年以內再犯本件最重本刑為有期徒刑以上之罪，為累犯，應依刑法第四
    十七條之規定加重其刑。爰審酌被告年輕力壯，不思進取，其經一次不起訴處分
    ，再經三次有罪判決後，竟又再犯本件之罪，一再沈溺於毒品，不能自拔，足認
    其意志薄弱，雖其犯後坦承犯行，態度良好，但難認有其悔改之意等一切情狀，
    量處如主文所示之刑。扣案之玻璃球一個、吸食器一組為被告所有並供其吸食毒
    品之用，業經被告於審理中陳明，應依刑法第三十八條第一項第二款併予宣告沒
    收。至於九十二年一月二十四日晚間十一時許，在雲林縣二崙鄉○○村○○路六
    十一巷四號查扣之第一級毒品海洛因五包、第二級毒品安非他命十一包、塑膠盒
    二個、夾鏈袋一包、鐵盒二個、分盛吸管三支及電子秤一組為另案販賣毒品犯行
    之證物，非本案之證物，爰不另為宣告沒收，併此敘明。
據上論斷，應依刑事訴訟法第二百九十九條第一項前段，毒品危害防制條例第十條第
一項、第二項，刑法第十一條前段、第五十六條、第四十七條、第五十一條第五款、
第三十八條第一項第二款，判決如主文。
本案經檢察官乙○○到庭執行職務
中      華      民      國      九十二      年    四    月      十七    日
                                        臺灣雲林地方法院刑事第二庭
                                            法  官  劉為丕
右正本證明與原本無異。
如不服本判決，應於判決送達後十日內向本院提出上訴狀( 應附繕本 )。
                                            書記官  王淑美
中      華      民      國      九十二      年    四    月      十七    日
毒品危害防制條例第十條
施用第一級毒品者，處六月以上五年以下有期徒刑。
施用第二級毒品者，處三年以下有期徒刑。


司法院資訊處製作；財團法人民間司法改革基金會備份。
